【裁判字號】    92,台上,5292
【裁判日期】    920925
【裁判案由】    搶奪
【裁判全文】
最高法院刑事判決                              九十二年度台上字第五二九二號
    上  訴  人  甲○○
右上訴人因搶奪案件，不服台灣高等法院中華民國九十二年七月八日第二審判決（九
十二年度上訴字第一八七一號，起訴案號：台灣基隆地方法院檢察署九十一年度偵字
第三六七０號），提起上訴，本院判決如左：
    主  文
上訴駁回。
    理  由
按刑事訴訟法第三百七十七條規定，上訴於第三審法院，非以判決違背法令為理由，
不得為之。是提起第三審上訴，應以原判決違背法令為理由，係屬法定要件。如果上
訴理由狀並未依據卷內訴訟資料，具體指摘原判決不適用何種法則或如何適用不當，
或所指摘原判決違法情事，顯與法律規定得為第三審上訴理由之違法情形，不相適合
時，均應認其上訴為違背法律上之程式，予以駁回。本件原判決認定上訴人甲○○與
邱柏晴（業經判刑確定）共同意圖為自己不法所有，於民國九十一年八月十六日凌晨
一時十分許，由邱柏晴駕駛重型機車，後載上訴人，均戴半罩式安全帽，沿基隆市○
○路行駛，尋找行搶目標。旋行經基隆市○○路一八一號對面停車場，見黃梃林單身
夜行，即由邱柏晴尾隨並擦身而過，再由上訴人瞬間伸出右手，利用黃梃林不及防備
之際，搶奪黃梃林所持皮包一個，內有行動電話一支、信用卡五張、金融卡、身分證
、駕照各一張。嗣上訴人將所搶得之行動電話交付不知情之黃秋戊使用等情。因而撤
銷第一審判決，改判仍論處上訴人共同意圖為自己不法之所有，而搶奪他人之動產（
累犯）罪刑。已敘明上開事實，業據上訴人及共犯邱柏晴供承綦詳，核與被害人黃梃
林所指陳被害情節相符。又上訴人確將所搶得之前開行動電話交予黃秋戊使用，亦經
證人黃秋戊證述甚明。且有行動電話通聯記錄在卷可稽。事證明確，為其所憑之證據
及認定之理由。核其所為論斷，與卷內資料相符，從形式觀察，並無認定事實不依證
據或有何採證違背經驗法則、論理法則等違法情形存在。本件上訴意旨略以：上訴人
係因饑寒交迫，始犯罪。前揭犯行係由共犯邱柏晴所提議，乃原審就上訴人所處之刑
較邱柏晴被處之刑為重，要有未合等情。惟量刑輕重係屬事實審法院得依職權自由裁
量之事項，原判決已斟酌本件上訴人與共犯邱柏晴犯罪所得全歸上訴人，上訴人係居
主導地位，復係累犯，且邱柏晴向警方自首犯罪，故就上訴人所處之刑宜較邱柏晴為
重，暨其他刑法第五十七條各款所列情形，且未逾法定刑度，即不得遽指為違法。又
黃秋戊於第一審、邱柏晴於警詢、偵查中及第一審均已供陳明白。上訴人於上訴法律
審之本院後，復主張再傳訊該二人，尚非適法之第三審上訴理由。上訴意旨乃徒就原
判決明確論斷之事項，或原審採證認事之職權行使，任意指摘，自與法律規定得為第
三審上訴理由之違法情形，不相適合。其上訴違背法律上之程式，應予駁回。
據上論結，應依刑事訴訟法第三百九十五條前段，判決如主文。
中      華      民      國    九十二    年      九      月    二十五    日
                              最高法院刑事第六庭
                                  審判長法官  吳  雄  銘
                                        法官  石  木  欽
                                        法官  郭  毓  洲
                                        法官  吳  三  龍
                                        法官  張  祺  祥
      右正本證明與原本無異
                                              書  記  官
中      華      民      國    九十二    年      九      月     三十     日


司法院資訊處製作；財團法人民間司法改革基金會備份。
